【裁判字號】    91,重訴,2552
【裁判日期】    920115
【裁判案由】    清償借款
【裁判全文】
臺灣臺北地方法院民事判決  九十一年度重訴字第二五五二號
    原      告  台北銀行股份有限公司
    法定代理人  乙○○
    訴訟代理人  丁○○
                甲○○
    被      告  戊○○
                丙○○
                己○○
    共      同  周威良律師
    訴訟代理人  李振林律師
右當事人間請求清償借款事件，經台灣士林地方法院移送前來，本院判決如左：
    主    文
被告應連帶清償原告新台幣玖佰肆拾參萬肆仟柒佰參拾捌元，及如附表所示之利息、
違約金。
訴訟費用由被告連帶負擔。
本判決於原告以新台幣參佰壹拾肆萬伍仟元或同面額之台北市政府建設公債八十六年
度債票為被告供擔保後，得假執行。
    事    實
甲、原告方面：
一、聲明：如主文第一項所示，並陳明願供現金或同面額之台北市政府建設公債八十
    六年度債票供擔保後，得假執行。
二、陳述：
（一）被告戊○○邀被告丙○○、己○○為連帶保證人，於民國八十八年十一月二十
      四日向原告借款二筆：１、八百五十萬元，期限二十年，借款本息分二百四十
      個月償付，自八十八年十一月二十四日起至八十九年十一月二十三日止，借款
      利息按原告所訂基本放款利率減碼週年利率百分之一‧四八五計算，自九十年
      十一月二十四日起至九十年十一月二十三日止，按原告所訂基本放款利率減碼
      週年利率百分之０，五九五計算，自九十年十一月二十四日起至一百零八年十
      一月二十四日止，按原告所訂基本放款利率減碼週年利率百分之０‧０九五計
      算；２、二百萬元，期限七年，借款利率按原告所訂基本放款利率加碼週年利
      率百分之０‧六三五計算，分八十四個月依年金法計算月付金，每月計付一次
      ，上開月付金均得由原告於每屆滿半年之次日，按當時之基本放款利率加減碼
      重新計算。上開二筆借款均約定，借款人未依約清償時，全部借款債務視為到
      期，如遲延清償時，凡逾期清償在六個月以內者，按上開利率百分之十，超過
      六個月者，超逾部分按上開利率百分之二十計付違約金。
（二）被告戊○○對於上開借款債務，自九十一年四月二十四日起即未依約繳納本息
      ，依約被告戊○○對原告之借款債務期限均已屆至，被告戊○○尚積欠原告九
      百四十三萬四千七百三十八元，及如附表所示之利息、違約金，因依系爭借款
      契約及連帶保證契約，訴請被告連帶清償上開未償借款。
三、證據：提出個人購屋貸款契約書、增補契約書、借據、約定書、保證書各乙份及
    放款帳卡二份為證。
乙、被告方面：
一、聲明：
（一）原告之訴及假執行之聲請均駁回。
（二）如受不利判決，願供擔保請准宣告免為假執行。
二、陳述：
    原告主張被告積欠九百四十三萬四千七百三十八元及如附表所示之利息、違約金
    不爭執。
    理    由
一、本件經台灣士林地方法院移送前來，依民事訴訟法第三十條第一項、第二項前段
    規定：「移送訴訟之裁定確定時，受移送之法院受其羈束，前項法院，不得以該
    訴訟更移送於他法院。」是本院就本事件有管轄權，合先敘明。
二、原告主張被告戊○○邀被告丙○○、己○○為連帶保證人，於八十八年十一月二
    十四日向原告借款二筆：１、八百五十萬元，期限二十年，借款本息分二百四十
    個月償付，自八十八年十一月二十四日起至八十九年十一月二十三日止，借款利
    息按原告所訂基本放款利率減碼週年利率百分之一‧四八五計算，自九十年十一
    月二十四日起至九十年十一月二十三日止，按原告所訂基本放款利率減碼週年利
    率百分之０，五九五計算，自九十年十一月二十四日起至一百零八年十一月二十
    四日止，按原告所訂基本放款利率減碼週年利率百分之０‧０九五計算；２、二
    百萬元，期限七年，借款利率按原告所訂基本放款利率加碼週年利率百分之０‧
    六三五計算，分八十四個月依年金法計算月付金，每月計付一次，上開月付金均
    得由原告於每屆滿半年之次日，按當時之基本放款利率加減碼重新計算。被告戊○○對於上開借款債務，自九十一年四月二十四日起即未依約繳納本息，依約被
    告戊○○對原告之借款債務期限均已屆至，被告戊○○尚積欠原告九百四十三萬
    四千七百三十八元，及如附表所示之利息、違約金之事實，為被告所自認，復據
    原告提出購屋貸款契約書、增補契約書、借據、約定書、保證書各乙份及放款帳
    卡二份為證，堪信原告主張為真正。
二、按借用人應於約定期限內，返還與借用物種類、品質、數量相同之物；遲延之債
    務，以支付金錢為標的者，債權人得請求依法定利率計算之遲延利息，但約定利
    率較高者，仍從其約定；當事人得約定債務人不履行債務時，應支付違約金，民
    法第四百七十八條、第二百三十三條第一項、第二百五十條第一項分別定有明文
    。連帶保證債務之所謂連帶，係指保證人與主債務人負同一債務，對於債權人各
    負全部給付之責任而言，此就民法第二百七十二條第一項規定連帶債務之文義參
  ㄖ
    百七十三條第一項規定，連帶債務之債權人，得對債務人中之一人或數人，同時
    或先後請求全部或一部之給付。又連帶保證人雖應負連帶債務而喪失先訴及檢索
    抗辯權，然仍不失為保證債務之一種，依民法第七百四十條規定，保證債務，除
    契約另有訂定外，包含主債務之利息、違約金、損害賠償及其他從屬於主債務之
    負擔。又數人保證同一債務者，除契約另有訂定外，應連帶負保證責任，民法第
    七百四十八條定有明文。被告戊○○未依約還款，已如前述，被告戊○○依借款
    契約應負清償借款之責；被告丙○○、己○○既為被告戊○○系爭借款之連帶保
    證人，被告丙○○、己○○依其與原告間之連帶保證契約，亦應就被告戊○○對
    原告之上開借款債務負連帶清償之責。
四、綜上所述，原告依系爭借款契約及連帶保證契約，訴請被告連帶清償九百四十三
    萬四千七百三十八元，及如附表所示之利息、違約金，為有理由，應予准許。
五、兩造陳明願供擔保請為宣告假執行或免為假執行，經核均與規定相符，爰分別酌
    定相當之擔保金額予以宣告。
六、據上論結，原告之訴為有理由，依民事訴訟法第八十五條第二項、第三百九十條
    第二項、第三百九十二條，判決如主文。
中      華      民      國    九十二    年     一     月      十五      日
                                            民事第三庭法      官  黃書苑
右為正本係照原本作成
如對本判決上訴，須於判決送達後廿日內向本院提出上訴狀
中      華      民      國    九十二    年     一     月      十五      日
                                                      法院書記官  趙淑華


司法院資訊處製作；財團法人民間司法改革基金會備份。
